臺灣臺北地方法院刑事裁定
110年度訴字第973號
公  訴  人  臺灣臺北地方檢察署檢察官
被      告  吳孟哲





選任辯護人  林祐增律師
            葉慶人律師
            楊偉毓律師
上列被告因詐欺等案件，經檢察官提起公訴（110年度偵字第181
81、22925、25574號），本院裁定如下：
    主  文
吳孟哲自民國一一一年四月二十五日起延長羈押貳月，並禁止接
見、通信。
    理  由
一、按被告經法官訊問後，認為犯罪嫌疑重大，而有事實足認為
    有湮滅、偽造、變造證據或勾串共犯或證人之虞者，非予羈
    押，顯難進行追訴、審判或執行者，得羈押之，刑事訴訟法
    第101條第1項第2款定有明文。又按羈押被告，審判中不得
    逾3月。但有繼續羈押之必要者，得於期間未滿前，經法院
    依第101條或第101條之1之規定訊問被告後，以裁定延長之
    ；延長羈押期間，審判中每次不得逾2月，如所犯最重本刑
    為10年以下有期徒刑以下之刑者，第一審、第二審以3次為
    限，第三審以1次為限，刑事訴訟法第108條第1項前段、第5
    項分別定有明文。
二、本件被告吳孟哲因詐欺等案件，經本院訊問後，認其等涉犯
    組織犯罪防制條例第3條第1項後段之參與犯罪組織罪、第4
    條第1項之招募他人參與犯罪組織罪、刑法第339條之4第1項
    第2款之3人以上共同詐欺取財罪、洗錢防制法第14條第1項
    之洗錢罪，犯罪嫌疑重大，且有事實足認有湮滅證據、勾串
    共犯之虞，有羈押之原因及羈押之必要，乃裁定於民國110
    年11月25日起予以羈押，且諭知禁止接見、通信在案，並於
    111年2月25日延長羈押。
三、經查，被告固否認犯罪，但依卷存事證，足見被告犯罪嫌疑
    重大，又被告供述內容前後不一，復核與本案共同被告陳慶
    霖、證人即共犯李杰儒、宋宇祥(以下合稱陳慶霖等3人)供
    述內容明顯出入不一，本案尚有陳慶霖等3人到庭作證以釐
    清案情，且宋宇祥於警詢時證述被告取走其行動電話及刪除
    其內對話紀錄，並威脅不得為對被告不利之供述等語，本案
    有事實足認被告有湮滅證據、勾串證人之虞，具刑事訴訟法
    第101條第1項第2款之羈押原因。併審酌被告所涉犯行對社
    會治安、國民財產危害甚鉅，且被告若非羈押，難以有效防
    止其接觸、聯繫陳慶霖等3人，本案難以具保、責付、限制
    住居等較輕微之強制處分替代，確有非予羈押顯難進行審理
    之必要性，對被告續以羈押，應合乎比例原則。至被告及其
    辯護人雖主張：被告家人需其提供生活、經濟上之幫助等語
    ，惟被告家庭生活因羈押處分之執行而受影響，為羈押本質
    所必然，尚不影響被告具羈押原因及必要性之認定。
四、綜上，本案確有羈押原因及繼續羈押被告之必要，爰裁定延
    長羈押2月，併諭知禁止接見、通信如主文所示。
五、依刑事訴訟法第108條第1項、第5項，裁定如主文。
中華民國111 年4月15日
　　　　　　　　　刑事第七庭　　審判長法　官  廖建傑　
　　　　　　　　　　　　　　　　　　　法　官  王星富
　　　　　　　　　　　　　　　　　　　法　官　吳旻靜
上正本證明與原本無異。
如不服本裁定，應於裁定送達後5日內向本院提出抗告狀。因疫
情而遲誤不變期間，得向法院聲請回復原狀。
                                      書記官  陳怡君
中　　華　　民　　國　　111 　年　　4 　　月　　15　　日